臺灣高雄地方法院民事裁定　　　　　　110年度雄簡字第662號
聲　請　人
即　原　告　聯邦商業銀行股份有限公司


法定代理人　李憲章　
訴訟代理人　柯易賢　
　　　　　　陳麗智　
　　　　　　徐良一　
相　對　人
即　被　告　林國樑　


上列當事人間請求給撤銷遺產分割協議等事件，聲請人聲請為相
對人選任特別代理人，本院裁定如下：
    主      文
選任乙○○（民國00年00月00日生，身分證字號：Z000000000）
在本院110 年度雄簡字第662 號撤銷遺產分割協議等事件，為被
告丙○○之特別代理人。
    理      由
一、聲請意旨略以：被告丙○○因腦血管疾病後遺症、第二型糖
    尿病、高血壓、純高三酸甘油酯血症，目前肢體運動功能障
    礙臥床，無法自理，無法出庭，爰依民事訴訟法第51條規定
    ，聲請為丙○○選任特別代理人（見本院卷第352 頁）等語
    。
二、按無訴訟能力人有為訴訟之必要，而無法定代理人，或法定
    代理人不能行代理權者，其親屬或利害關係人，得聲請受訴
    法院之審判長，選任特別代理人。民事訴訟法第51條第2 項
    定有明文。經查：
  ㈠聲請人主張被告丙○○積欠聲請人信用卡消費款新臺幣（下
    同）42,222元本息未還，經臺灣臺東地方法院（下稱臺東地
    院）核發108 年度司促字第3984號支付命令及確定證明書在
    案。丙○○之父親即被繼承人林和記留有不動產3 筆（下合
    稱系爭不動產），後由被告乙○○辦理分割繼承登記完畢，
    惟丙○○並未就系爭遺產聲明拋棄繼承，丙○○亦為合法繼
    承人，系爭不動產應由丙○○、乙○○、戊○○、甲○○、
    丁○○共同繼承，惟丙○○因積欠聲請人信用卡消費款未還
    ，恐繼承系爭不動產後，遭債權人聲請執行拍賣其繼承之應
    有部分，遂與乙○○、戊○○、甲○○、丁○○為遺產分割
    協議，將其對系爭不動產之繼承權利贈與乙○○，由乙○○
    取得系爭不動產之權利範圍全部。丙○○名下已無任何可供
    執行之財產，聲請人之債權無以受償，顯已害及聲請人之債
    權，爰依民法第244 條第1 項、第4 項規定，請求撤銷被告
    間之就系爭不動產所為遺產分割協議，並回復登記為全體被
    告公同共有等情。業據提出臺東地院108 年度司促字第3984
    號支付命令及確定證明書、被繼承人林和記之繼承系統表、
    全體繼承人戶籍謄本、臺灣高雄少年及家事法院109 年4 月
    15日高少家宗家字第1090008484號函為憑，本院復依職權調
    取臺東地院108 年度司促字第3984號聲請支付命令事件卷宗
    ，核閱無訛，堪認聲請人為相對人之債權人，乃民事訴訟法
    第51條第2 項所稱利害關係人。
  ㈡又丙○○因腦血管疾病後遺症、第二型糖尿病、高血壓、純
    高三酸甘油酯血症，目前肢體運動功能障礙臥床，無法自理
    ，無法出庭，有南門護理之家110 年9 月10日函暨南門醫療
    社團法人南門醫院110 年9 月7 日乙種診斷證明書為憑（見
    本院卷第337 、339 頁），復據乙○○到庭陳稱丙○○約在
    5 年前中風，經社會局安排入住護理之家，有通電話，可以
    和家人對話，但說話不清楚等語（見本院卷第216 頁），堪
    認相對人因身心障礙，致無從為意思表示或受意思表示，倘
    不為相對人選任特別代理人，恐其權利受損。
  ㈢本院審酌上情，並徵詢到庭被告之意願，乙○○表示願意擔
    任丙○○之特別代理人（見本院卷第353 頁），從而，選任
    乙○○擔任相對人在本院110 年度雄簡字第662 號撤銷遺產
    分割協議等事件之特別代理人，應屬適當。
三、綜上所述，聲請人之聲請為有理由，爰依民事訴訟法第51條
    第2 項，裁定如主文。
中    華    民    國   110    年    11    月    5     日
                  高雄簡易庭  法  官  陳安信
以上正本係照原本作成。
如對本裁定抗告須於裁定送達後10日內向本院提出抗告狀，並繳
納裁判費新台幣1,000元。
中    華    民    國   110    年    11    月    5     日
                              書記官  蔡妮君